# 求助陈版主，商誉实务问题

提问人：ybycpv 时间：2019-04-18 02:49:43
求助陈版主，商誉减值测试项目，
1 、A 企业收购 B 公司之前，B 公司就拥有了子公司 C 公司，但 C 公司在收购时未有运营，账面上没有形成实质生产的长期资产，我觉得不构成业务，所以没有商誉，收购形成的商誉完全是 B 公司业务带来的，不知道理解正确吗？
2 、如果收购后 C 公司通过外部借款或 B 公司增资（资金来源不同）购置了相关长期资产，形成了业务，且该业务与B 公司的业务相同，并与 B公司产生了协同效应，那做商誉减值测试时，是不是也要把 C 公司的长期资产包括进来呢，还是应该这样理解：因为收购时没考虑 C 公司的协同效应（收益法中把 C公司作为非经营性资产考虑的，以收益法评估结果作为交易对价），收购后产生的协同效应，属于 B 公司的内生商誉，所以在减值测试时不要考虑把 C 公司的长期资产包括进来呢？
3 、如果 B 公司通过留存的经营利润新增了资产，这部分资产应该是要纳入商誉相关资产组范围吧，那如果 B 公司是通过外部借款新增了资产，那这部分资产是否应该纳入商誉相关资产组范围呢？
谢谢陈版主！

回答人：chenyiwei
1 、一般可以这样理解。
2 、应是后一种理解，即：收购后产生的协同效应，属于 B公司的内生商誉，所以在减值测试时不要考虑把 C 公司的长期资产包括进来。
3 、资金来源是留存收益积累的新增资产纳入商誉分摊范围；通过外部借款等方式新增的资产不纳入。